

# Ignacio Barra

# Software Developer

Con cerca de un año de experiencia, he desarrollado aplicaciones web y móvil desde front y back end, logrando satisfacer de manera exitosa las necesidades de mis clientes de manera freelance y dentro de empresas. Me desenvuelvo muy bien trabajando en equipo y me apasiona aprender cada día.



#### Contacto

+56979488068

dev.barrazagal@gmail.com

www.linkedin.com/in/ignaciobarra -zagal/

https://github.com/iXGEN

#### Educación

SoyHenry Bootcamp: Full

**Stack Developer** 

2022 - 2023

Universidad de la Frontera:

Psicólogía (Minor inglés)

2017 - 2021

## Tecnologías y skills

HTML5, CSS3, Javascript, Typescript,

React, NextJS, Tailwind, NodeJS,

ExpressJS, SWR, Graphal,

PostgreSQL, MySQL, MongoDB,

React Native, Android Studio.

#### Herramientas

GIT, Github, Docker, Figma, Jira,

Trello, Notion, Asana

## Soft skills

Metodología SCRUM, Comunicación

Asertiva, Trabajo en Equipo,

Autodidacta, Autonomía, Resolución

de problemas

Inglés C2 - EF SET Certification

# Experiencia

RotoUnderworld (USA)

En/2024 - Actualmente

Mobile Developer

Desarrollo de app móvil juego de fútbol americano. Se utiliza diseño en figma, código en typescript para front end con react native, containers en docker, android studio para emular celulares. Me encargo de entregar código limpio y reutilizable, velando por la coherencia entre componentes y diseño.

**Prototypes Devs** 

Abr/2023 - Actualmente

Full Stack Developer / Software consultant

Desarrollo de múltiples aplicaciones web y móviles a la medida del cliente. Actualmente desarrollo de plataforma médica, incluye agendamiento de horas, suscripciones, panel de administrador, perfiles y cuentas profesionales y de pacientes. Próximamente desarrollo app móvil.

Buydepa

Jul 2023 - Oct 2023

Front End Developer

Desarrollo de aplicación interna y sitio web entorno de compra y venta de departamentos. Incluye compra, venta, cotización de departamentos, agendamiento de horas de visita, entre otras. Me encargaba de aplicar diseño Figma en el front, así como hacer peticiones backend, además manejar el back for front.

**Eventys** 

Abr 2023 - Jul 2023

Front End Developer

Desarrollo sitio web para agendamiento de eventos, incluyendo comida, reserva de profesionales en eventos, decoración, local, entre otros. Me encargaba de aplicar los diseños en la parte del front end.